【裁判字號】    90,婚,926
【裁判日期】    901025
【裁判案由】    離婚
【裁判全文】
臺灣台中地方法院民事判決  九十年度婚字第九二六號
    原      告  甲○○
    被      告  乙○○
右當事人間請求離婚事件，本院判決如左：
    主    文
准原告與被告離婚。
訴訟費用由被告負擔。
    事    實
甲、原告方面：
  一、聲明：求為判決如主文。
  二、陳述：兩造於民國七十七年三月結婚，育有一子一女，婚後被告即常為金錢與原告爭
      吵並大聲吆喝辱罵，甚至動手毆打原告，原告念及子女還小並為維家庭圓滿，乃一再
      容忍被告之暴力行為，詎被告變本加厲，時常藉詞動粗，使原告遍體鱗傷，身心俱創
      。被告於八十四年五月間毆打原告，致原告受有左肩、左上肢、左大腿瘀傷等傷害，
      原告為懲被告一再傷害之不當行為，乃向台灣台中地方法院檢察署對被告提起傷害之
      告訴，惟因被告表示悔改，央求原告給予和好之機會，原告心軟並顧及小孩，且相信
      被告經此教訓後當知悔悟不會再對原告動粗，故原告乃撤回對被告之告訴。孰知被告
      暴力本性不改，於八十五年九月間再以棒球棍毆打原告，隔月竟無故將原告與子女所
      有衣物搬離租屋住處，不知去向，更未與原告聯繫，原告於塑膠公司擔任小夜班女工
      ，晚上無法看顧小孩且須負擔住處租金與一家家計，不得已於八十五年底攜子女返回
      娘家居住，被告突於隔年二月至原告娘家，以子女開學讀書為由，將子女帶回後，竟
      不允許原告回家及探視子女，且囑安親班老師不得讓原告看望，使原告與子女無法團
      聚，母子感情疏離，被告故意不讓原告探視子女並離間原告與子女之親情，致使原告
      母子不能相聚，原告所受精神折磨更巨。被告對原告所為已達不堪同居之虐待，且被
      告於離家數月後突藉詞將小孩帶回，又拒不讓原告回家與探視子女，而兩造自八十五
      年十月被告離家至今已分居近五年，兩人徒有夫妻之名並無夫妻之實，且被告亦拒絕
      原告返家團聚，足見被告已毫無夫妻情誼可言，兩造之婚姻生活實難以維持，爰依民
      法第一千零五十二條第一項第三款、第二項請求判決離婚。
  三、對被告答辯所為之陳述：八十四年當時不只打一個耳光，被告一直打原告的頭，全身
      也都打。八十五年九月廿四日的傷單就是被告用棒球棒打的，當時被告失業三個多月
      ，原告叫被告去工作，被告就不高興、打原告。
  四、證據：提出戶籍謄本二份、診斷證明書二份、台灣台中地方法院檢察署傳票一件為證
      ，並聲請訊問證人王張秀鳳、黃建彰、黃信慈。
 乙、被告方面：
  一、聲明：求為判決駁回原告之訴。
  二、陳述：八十四年只有打原告一個耳光，八十五年九月份並未打原告，八十五年十月份
      時，原告莫名其妙拿一支棒球棒，被告上去搶，難免會打到她。同意離婚。
    理    由
一、本件原告主張兩造為夫妻，婚後被告即常與原告爭吵並大聲吆喝辱罵，甚至動手毆打原
    告，被告於八十四年五月間毆打原告，因被告表示悔改，原告乃撤回對被告之告訴。被
    告竟復於八十五年九月間再以棒球棍毆打原告，隔月竟無故將原告與子女所有衣物搬離
    租屋住處，不知去向，更未與原告聯繫，原告不得已於八十五年底攜子女返回娘家居住
    ，被告突於隔年二月至原告娘家將子女帶回後，竟不允許原告回家及探視子女，使原告
    與子女無法團聚，母子感情疏離，並導致兩造分居近五年，爰依民法第一千零五十二條
    第一項第三款、第二項請求判決離婚；被告則以八十四年只有打原告一個耳光，八十五
    年九月份並未打原告，八十五年十月份時，原告莫名其妙拿一支棒球棒，被告上去搶，
    難免會打到她等語資為抗辯。
二、本件原告主張兩造為夫妻之事實，業據提出戶籍謄本二件為證，自堪信為真實。
    而原告另主張被告經常對之毆打，且突然離家不知去向後復至原告娘家將小孩帶走，且
    拒與原告同居等事實，並據提出診斷證明書二份、台灣台中地方法院檢察署傳票一件為
    證，且經證人即原告之母王張秀鳳到庭證述屬實，而經訊問兩造之子女黃建彰亦證稱：
    媽媽沒有住家裡很久了，被告雖辯稱：八十四年只有打原告一個耳光，八十五年九月份
    並未打原告，八十五年十月份時，原告莫名其妙拿一支棒球棒，被告上去搶，難免會打
    到她云云，惟查依原告所提八十四年五月廿一日之診斷證明書所載，原告所受傷害有左
    上臂挫傷皮下出血、左側頭部挫傷血腫、左側耳部挫傷血腫、左大腿部挫傷出血，當非
    一個耳光即能肇致，且搶棒球棍若有傷應在身體正面，且其傷勢應不嚴重，而原告所受
    之傷為左背部挫傷九. 五乘二公分瘀血，當係被告刻意所為，且依其傷勢之嚴重性，被
    告自不可能不知，其空言否認有毆打原告尚難採信，所辯均無足採，原告之主張堪信為
    真。
三、按夫妻之一方受他方不堪同居之虐待者，他方得向法院請求離婚，民法第一千零五十二
    條第一項第三款定有明文。所謂不堪同居之虐待，係指予以身體上或精神上不可忍受之
    痛苦，致不堪繼續同居者而言；又身體上及精神上不堪同居之虐待，究竟有無此種虐待
    ，須從夫妻之一方對待他方，是否處於誠摯基礎而為觀察。
    此誠摯基礎，若未動搖，則偶有勃谿，固難謂為不堪同居之虐待，若已動搖，則不能以
    毆打次數不多之故，即謂非不堪同居之虐待（參照最高法院三十四年上字第三九六八號
    、七十年臺上字第一二二三號、七十年臺上字第一九二二號判決）。本院審酌被告對結
    髮之妻施以身體上之侵害，且毆打部位包括原告之臉部，復持棒球棍做為毆打工具，致
    原告受傷，不但沒有夫妻間基本之尊重，且可謂為心狠手辣，被告所為，實已造成原告
    在身體上及精神上不可忍受之痛苦，致不堪繼續同居。從而，原告本於民法第一千零五
    十二條第一項第三款規定請求離婚，為有理由，應予准許。本件既准兩造離婚，則原告
    仍依據民法第一千零五十二條第二項之規定訴請離婚，為請求權競合，本院自毋庸再予
    審認，併此敘明。
四、據上論結：原告之訴為有理由，並依民事訴訟法第七十八條，判決如主文。
中        華        民        國   九十     年      十       月    二十五     日
                                    臺灣台中地方法院家事法庭
~B法      官  王靜秋
右正本證明與原本無異
如對本判決上訴，應於判決正本送達後廿日內向本院提出上訴狀
中        華        民        國   九十     年      十       月    二十五     日
~B法院書記官


司法院資訊處製作；財團法人民間司法改革基金會備份。
